# 现金流量表如何列示

提问人：xflcpa123 时间：2013-12-05 15:42:59
请教各位老师：A上市公司运用募集资金建设B项目，A公司 4 月份经营业务收到 1000 万元银行承兑汇票，到期日为 6 月底， 5 月份用此票据付B项目工程款，然后 7 月份A上市公司用募集资金专户 1000 万元置换原用票据支付的款项，由募集资金专户转入基本户，请问现金流如何列示？视同无现金流，还是支付和收到均为 1000 万元？谢谢！

回答人：chenyiwei
视同无现金流。 1 、以票据支付募投项目工程款这一环节，因为票据不属于现金及现金等价物，所以不发生现金流。 2 、从募集资金专户转入基本户这一环节，由于这两个帐户中的资金均属于现金流量表中的现金，现金总额不变，所以对现金流量表无影响。